臺灣高雄地方法院民事裁定              100年度聲字第210號
聲  請  人  許志華
相  對  人  臺灣中小企業銀行股份有限公司
法定代理人  羅澤成
上列當事人間聲請停止執行事件，本院裁定如下：
    主  文
聲請人供擔保新臺幣拾壹萬貳仟柒佰參拾壹元後，本院一００年
度司執字第二二六九一號清償債務強制執行事件所為強制執行程
序，於本院一００年度審訴字第一九五二號債務人異議之訴事件
判決確定前應暫予停止執行。
    理  由
一、按有回復原狀之聲請，或提起再審或異議之訴，或對於和解
    為繼續審判之請求，或提起宣告調解無效之訴，撤銷調解之
    訴，或對於法院依強制執行法第4 條第1 項第5 款之裁定提
    起抗告時，法院因必要情形或依聲請定相當並確實擔保，得
    為停止強制執行之裁定，強制執行法第18條第2 項定有明文
    。再者，法院依強制執行法第18條第2 項定擔保金額而為准
    許停止強制執行之裁定者，該項擔保係備供債權人因停止執
    行所受損害之賠償，其數額應依標的物停止執行後，債權人
    未能即時受償或利用該標的所受之損害額，或因另供擔保強
    制執行所受之損害額定之，非以標的物之價值或其債權額為
    依據，有最高法院86年度臺抗字第442 號裁定意旨可供參酌
    。
二、經查，聲請人以其向本院提起債務人異議之訴，經本院以10
    0 年度審訴字第1952號（下稱系爭本案事件）受理為由，聲
    請裁定停止本院100 年度司執字第22691 號強制執行事件（
    下稱系爭執行事件）所為之強制執行程序，經本院依職權調
    取系爭執行事件及系爭本案事件卷證審究後，認聲請人之聲
    請於法並無不符，應予准許。又相對人即執行債權人於系爭
    執行事件中之執行債權額固為新臺幣（下同）676,383 元，
    及自民國91年3 月24日起至清償日止，按年息9.95% 計算之
    利息及自民國91年3 月24日起至清償日止，按上開利率20%
    計算之違約金。是以本件應按前揭執行債權額本金計算相對
    人因停止執行未能即時受償所受之損害額，並審酌系爭執行
    事件停止執行時間，須俟系爭本案事件判決確定為止，而系
    爭本案事件訴訟標的金額為753,660 元，依各級法院辦案期
    限實施要點規定，民事第一審審判案件為1 年4 個月，第二
    審為2 年，估算相對人因停止執行致延宕受償之期間為3 年
    4 個月，並按法定利率年息5%計算相對人因停止執行可能所
    受損失為112,730 元（計算式：676,383 ×5%×[3+1/3]=11
    2,731 ，元以下四捨五入），爰酌定本件擔保金如主文所示
    。
三、依強制執行法第18條第2 項，裁定如主文。
中    華    民    國  100     年    11    月    11    日
                  民事第五庭  法  官  黃苙荌
為正本係照原本作成。
如對本裁定抗告須於裁定送達後10日內向本院提出抗告狀，並繳
納裁判費新臺幣1,000元。
中    華    民    國  100     年    11    月    11    日
                              書記官  呂怜勳